臺灣臺南地方法院刑事判決
110年度交易字第677號
公  訴  人  臺灣臺南地方檢察署檢察官
被      告  沈吉峯


選任辯護人  黃冠儒律師
            楊倢欣律師
            吳旭洲律師
上列被告因公共危險案件，經檢察官提起公訴（110年度偵字第1
2927號），本院判決如下：
    主  文
乙○○犯不能安全駕駛動力交通工具罪，累犯，處有期徒刑陸月，
併科罰金新臺幣玖萬元，有期徒刑如易科罰金；罰金如易服勞役
，均以新臺幣壹仟元折算壹日。
    事  實
一、乙○○於110年6月5日14時30分許，在臺南市○區○○路000巷00
    號前飲酒後，致吐氣所含酒精濃度達每公升0.25毫克以上，
    於同日15時40分許，酒後駕駛車牌號碼000-0000號自用小客
    貨車，沿臺南市北區公園路597巷由北往南方向行駛，欲駛
    至公園路597巷26號所有之房屋時，由甲○○使用之車牌號碼0
    00-0000號自用小客車，因前一日（4日）即停放在該屋門前
    ，且尚未駛離，乙○○之自用小客貨車駛至後並撞擊到甲○○前
    開車輛之前方保險桿，發生交通事故。經警據報前往處理，
    並於同日15時59分測試乙○○飲酒後吐氣所含酒精濃度高達每
    公升0.81毫克之數值，而查獲上情。
二、案經臺南市政府警察局第五分局移送臺灣臺南地方檢察署檢
    察官偵查起訴。
    理  由
壹、程序部分（證據能力之認定）：
一、按被告之自白，非出於強暴、脅迫、利誘、詐欺、疲勞訊問
    違法羈押或其他不正方法，且與事實相符者，得為證據，刑
    事訴訟法第156條第1項定有明文。此項證據能力之限制，係
    以被告之自白必須出於其自由意志之發動，用以確保自白之
    真實性。而所謂非任意性之自白，係指實施刑事訴訟之公務
    員以強暴、脅迫、詐欺、利誘、疲勞訊問、違法羈押或其他
    不正方法取得之自白而言，而此等不正方法必須所實施之方
    法對於被告或共同被告足以產生自由意志之壓制而造成違反
    意願之效果者，始足當之（最高法院99年度台上字第2210
    號判決意旨參照）。被告乙○○及其選任辯護人等主張被告警
    詢時遭警方暗示、恫嚇，致未能委請辯護人從旁協助，且其
    友人呂家嫺強迫被告配合警方，而該非任意性自白之延續效
    力未能阻斷，是被告於警詢及檢察官偵查時之自白均非出於
    其任意性，該自白無證據能力。且警詢筆錄及偵訊筆錄中所
    載之陳述與錄影内容不符者，依法亦無證據能力等語（見院
    卷第246頁）。經查：
  ㈠本院勘驗被告於100年6月5日警察詢問時之錄影光碟，於錄
　  影光碟螢幕顯示時間，於18時05分35秒至18時13分15秒間及
　  18時13分52秒至18時14分07秒間，警方明確告知其三項權利
　  並詢問被告是否要聘請律師及請家屬到場，被告明確回答：
　  「現在是不用啦」、「但將來會」、「嗯…現在是我朋友到
　  場」等語（見院卷第185至188頁），未見警察有何暗示、恫
　  嚇被告不得聘請律師到場之情事，且經本院勘驗被告於100
　  年6月5日警察詢問及檢察官訊問時之錄影光碟，警察及檢察
　  官詢問被告時，態度、語氣正常，以一問一答之方式進行，
　  並逐項詢問本件發生始末，且被告音量與警察及檢察官音量
　  相當，並未發現警察及檢察官有何強暴、脅迫、利誘、詐欺
　  、疲勞訊問等不正詢問情事，此有本院勘驗筆錄2份附卷可
　  參（見院卷第185至209、211至216、243至244頁），至被告
　  友人呂家嫺雖陪同被告應訊並不時表示意見，然其既非實施
　  刑事訴訟之公務員，亦為被告自行通知到場之友人，難認被
　  告意志會因友人意見而受何壓制脅迫，足見被告於警詢及偵
　  查中之自白未有出於強暴、脅迫、利誘、詐欺、違法羈押或
　  其他不正方法，並與事實相符（詳後述），是警詢及檢察官
　  筆錄中就被告於事實欄所載時、地，飲酒後駕車等節之記載
　  ，亦與被告詢問時所陳述之內容相符，並無任何曲解被告意
　  思之情形，當具有證據能力。
  ㈡至於筆錄之記載未符合被告陳述部分，業據本院勘驗並以勘
　  驗筆錄為可採（詳後述），自不因此遽指被告之陳述有何非
　  出於任意性情事。
二、次按筆錄內所載之被告陳述與錄音或錄影內容不符者，除有
    急迫情形且經記明筆錄而未全程連續錄音、錄影情形外，其
    不符之部分，不得作為證據，刑事訴訟法第100條之1第2項
    定有明文。經查，被告於100年6月5日18時8分起至同日18時
    21分接受警察詢問及同日下午10時35分起至10時55分經檢察
    官訊問之內容，經本院勘驗該等詢問及訊問之錄影光碟內容
    ，並將該等錄音譯文內容記載於勘驗筆錄（見院卷第185至2
    09、211至216頁、第243至244頁，詳如附件一至十二），與
    被告之警察詢問筆錄、檢察官偵查訊問筆錄相較，顯以本院
    勘驗筆錄所載錄音譯文內容較為詳盡，則本判決關於上開經
    本院勘驗之陳述內容，自以本院勘驗筆錄所記載真正之錄音
    內容、錄音譯文內容為準。
三、按警察機關依據道路交通事故處理辦法第10條之規定，對於
    道路交通事故現場，進行勘察、蒐證與詢問關係人所製作之
    道路交通事故現場圖與調查表，係司法警察依其現場之見聞
    而記載之書面勘察報告，性質上雖具有與勘驗書面相同之特
    徵，但因其非屬刑事訴訟法所規定之勘驗，自仍應受傳聞法
    則之規範，而該勘察報告屬於個案性質，不具備例行性之要
    件，雖其製作者具有公務員身分，仍無刑事訴訟法第159條
    之4第1款規定之適用，除符合同法第159條之5之規定外，概
    無證據能力。但參酌外國立法例（日本刑事訴訟法第 321條
    第 3項），則得使該書面報告之製作者在審判庭受詰問或訊
    問，具結陳述該書面係據實製作，亦即賦予被告就證據證明
    力之適格與否有反對詰問之機會，再據以判明是否具有可信
    之情況而承認其證據能力，以補立法之不足（最高法院100
    年度台上字第4429 號判決意旨參照）。查上開道路交通事
    故現場圖係警員繪製，係被告以外之人於審判外所作成之書
    面陳述，屬傳聞證據，該製作員警既未經傳喚到庭給予被告
    行使反對詰問之機會，復無刑事訴訟法第159條之5之情形，
    爰認上開道路交通事故現場圖無證據能力。
四、證人甲○○於警詢之供述，因檢察官、被告及選任辯護人至本
    案言詞辯論終結前，均同意有證據能力，本院審酌該等證據
    之作成或取得之狀況，並無非法或不當取證之情事，且亦無
    顯不可信之情況，復經本院於審判期日就該等證據依法進行
    調查、辯論，依刑事訴訟法第159條之5規定，均具有證據能
    力。
五、其餘引用之非供述證據，與犯罪事實具有關聯性，皆無傳聞
    法則之適用，且無違反法定程序取得之情形，復經本院踐行
    證據調查之程序，依刑事訴訟法第158條之4規定之反面解釋
    ，均應有證據能力。
貳、實體部分（本院認定犯罪事實所憑之證據及理由）：
　　訊據被告矢口否認有公共危險之犯行，辯稱：「我承認有喝
    酒，但我喝完酒後就沒有開車」等語（見院卷第286頁）；
    被告辯護人則以：「被告於110年6月5日中午返家（26號）
    時，發現RCR-6590號車輛竟緊貼被告家門口違規停放，被告
    一時氣憤遂以駕駛車牌號碼000-0000之車輛擋住違停車輛、
    緊貼於違停車輛前停放後(停放於24號），便至附近便利商
    店買酒，欲飲酒壯膽，俟違停車主來移車時與其理論，因當
    時雨勢過大，被告便於車内飲酒、等待車主回來。被告約於
    14時30分至15時許飲酒，結束飲酒後被告又等了許久，仍未
    見違停車輛之車主，因不耐遂怒鳴喇叭，甲○○聽見喇叭聲前
    來查看，發現被告車輛停擋在違停車輛前，即聲稱其違停車
    輛之車頭受損，且係因被告車輛撞擊所致，便於15時40分許
    向警方報案，嗣臺南市政府警察局第五分局公園派出所警員
    到場，並於15時59分對被告進行呼氣酒精濃度測試。被告遭
    警方以涉犯公共危險屬現行犯而逮捕。事實上無任何積極證
    據足以證明被告有駕駛車輛碰撞違停車輛之行為，遑論係飲
    酒後所為」等語置辯。經查：
一、被告於110年6月5日15時40分許坐在停放於臺南市○區○○
　　路000巷00號前之前開車內，在同日15時59分測試其飲酒後
　　吐氣所含酒精濃度高達每公升0.81毫克之數值乙節，此為被
　　告所不爭執，復有臺南市警察局第五分局道路當事人酒精測
　　定紀錄表、財團法人台灣電子檢驗中心呼氣酒精測試器檢定
　　合格證書影本及臺南市警察局舉發違反道路交通管理事件通
　　知單影本各1紙（見警卷第23至27頁）在卷可稽，此部分應
　　堪信為真實。
二、被告於100年6月5日18時42分35秒起至18時46分15秒警察詢
　　問時，坦承酒後駕車犯行，並供稱於當日下午2時半起至3時
　　在車上飲用高粱酒，嗣於下午3時40分才發動車子往前開，
　　故意貼住對方車子前面車牌等語，且被告於檢察官訊問時亦
　　坦承喝酒後有發動車子開一下，有本院勘驗結果如下所示。
　　勘驗檔案名稱：2021_0605_183816_082.MP4
編號 顯示時間 發言者 勘驗內容 （前略）    44. 18:42:35 警察 你車禍當時有沒有酒後駕車？ 45. 18:42:40 乙○○ 我覺得那時候是…(呂家嫺伸手阻止被告）有。 46. 18:42:42 警察 有啦吼？ 47. 18:42:43 乙○○ （乙○○有發出聲音並點頭） 48. 18:42:51 警察 來，你在什麼時候喝的？ 49. 18:42:54 乙○○ 我是…（呂家嫺抓住被告前臂，打斷被告） 50. 18:42:55 呂家嫺 你什麼時候，3點，3點喝嗎？ 51. 18:42:59 　 至 18:43:14 乙○○ 差不多… 52.  呂家嫺 3點？ 53.  乙○○ 2點50， 2點… 54.  呂家嫺 3點、2點50、 3點？ 55.  乙○○ 2點半，因為我回頭（手畫圈）（呂家嫺阻止被告，說：好好、這樣就好）氣得半死，因為沒有辦法（呂家嫺:這樣就好了）啊後來我…（呂家嫺阻止被告繼續陳述） 56.  警察 在哪裡喝的？ 
勘驗檔案：2021_0605_183316_083.MP4  
編號 顯示時間 發言者 勘驗內容 1. 18:43:16 警察 車上？ 2.  呂家嫺 嘿。 3. 18:43:17 　 至 18:44:30  乙○○ 我是在車上（呂家嫺用力扯被告手臂）（呂家嫺：在哪裡車上？好、好）我在車上，在靜止狀態，我都沒有把車子動。 4.  呂家嫺 他就是一直都在那個位子啦，24號那個位子。 5.  乙○○ 啊然後我就往前開，開到他的那個車… 6.  警　察 你在24…你在哪裡喝的啦？ 7.  呂家嫺 車上。（乙○○：24號） 8.  警　察 24號？ 9.  呂家嫺 對、對、對，24號門口（乙○○：喔對） 10.  警　察 就隔壁的門口嘛! 11.  呂家嫺 對對對（喝斥被告：欸！），24號的門口啊，因為26號他擋住門。 12.  乙○○ 26號是我們家嘛，24號是隔壁。 13. 18:44:31 警　察 那你喝多少酒？ 14.  乙○○ 蛤？ 15.  警　察 喝多少酒！（呂家嫺：100cc，喝多少，100ml還是多少?） 16. 18:44:39 　 至 18:45:14 乙○○ 沒有100ml，就是一瓶小的那個…（呂家嫺打斷被告、拍掉被告手：大約多少？50、50cc？）（呂家嫺再抓被告手：50cc？）38…（呂家嫺：38度）38度的差不多50（呂家嫺：50cc），50到60這樣。 17.  警　察 高粱酒啦吼？ 18.  乙○○ 嗯。 19.  警　察 喝到什麼時候？幾點幾分？ 20.  呂家嫺 喝到3點? 21. 18:45:15 　 至 18:45:35 乙○○ 因為我其實喝…（呂家嫺打斷、拉被告：喝到3、喝到3點） (呂家嫺拿文件、指文件給被告看)差不多… 22.  警察 3點啦吼! 23.  呂家嫺 3點。 24. 18:45:36 警　察 啊然後，你喝完為什麼會撞到？ 25. 18:45:41 　 至 18:46:02 呂家嫺 因為他要往…（看被告）你為什麼會撞到？因為你要往前、因為你要往前下來，這樣，對不對？他問你為什麼? 26.  乙○○ 嗯…對啊! 27.  呂家嫺 對，他要往前，啊要下車看 28.  警　察 那大概15點40分的時候啦吼 29.  呂家嫺 對對對 30.  警　察 啊你有發動嗎？你喝酒的時候當時是發動的嗎？還是怎樣？ 31. 18:46:03 乙○○ 沒有（呂家嫺：車子啦），車子沒有發動，是我要往前的時候…（警察：才發動的）（呂家嫺：才發動的）才發動的 32.  呂家嫺 因為他都一直停在24號。 33. 18:46:12 警　察 啊你、你為什麼要往前？ 34.  乙○○ 蛤? 35.  警　察 你為什麼要往前？ 36. 18:46:15 乙○○ 啊我就、我就故意要（呂家嫺：(笑)）把那個車牌跟他的車牌貼在一起。 （下略）    
勘驗檔案檔案名稱：Meeting-0000-0000-0000-0000.MP4
編號 顯示時間 發言者 勘驗內容 （前略）    86 00:06:18 檢察官 嗯，你對於你這一件喝酒之後吼，你有發動車子，有開一下下吼，這樣子就算酒駕啦吼，就這個部分吼有沒有承認？你喝酒之後開車有沒有承認？ 87 00:06:30 乙○○ （影像未顯示被告）我知道我錯了…我不應該… （下略）    
    由上開勘驗結果可知，被告辯護人雖稱因警方以不正方式強
    迫被告作成欲呈現之警詢筆錄，惟110年6月5日警詢錄影光
    碟，經本院勘驗在卷（見院卷第185至209、第243至244頁）
    ，被告坦承酒後駕車之勘驗結果業如前述，觀此歷程，被告
    多次欲解釋其動機及事發緣由經過，期間雖經其友人呂家嫺
    多次插嘴或打斷，然未見警方以何言語或動作強暴、脅迫被
    告而取得其自白，且詢畢被告亦簽名其上。是依被告所稱其
    酒後有發動車子往前貼住證人甲○○車子前面車牌之事實，足
    認被告確有駕車起步前行之舉，其猶空言否認，委屬卸責之
    詞，不足採信。
三、另被告辯護人以證人車子看不出有凹痕、刮痕，主張被告喝
    酒後未開車也未撞到證人車子云云，然查，證人於警詢時證
    稱：「110年6月4日19時許，我車輛停在臺南市○區○○路000
    巷00號前，大約在今(5)日15時39分許，我聽到外面有人按
    喇叭，經下樓查看，車子車頭遭到BHX-7950撞擊，所以報警
    處理。我下樓查看時事故已經發生，沒有看到怎麼發生的，
    我是停車狀態未有駕駛。對方車輛車頭撞擊我前車頭部位。
    我車子前保險桿刮損。車禍大約是6月5日15時39分許，我馬
    上報案等語（見警卷第15至18頁），嗣於本院審理時具結證
    稱之內容，與上述大致相同，並補充：「（問：你當時怎麼
    確認你的車就是被告的車撞的？）因為我前面保險桿有掉漆
    ，他車子貼到的地方有掉漆，我的保險桿是有烤漆的。」、
    「 （問：你從樓上下來時聽到的喇叭聲是按一聲還是長按
    ，還是按很多下？）按很多下。他有賠償我。保險桿報修好
    像8000元左右。」等語（見院卷第289至301頁），由證人證
    述可知其車確實受有撞擊，保險桿因而掉漆送修，且被告於
    警詢及檢察官偵訊時均坦承當日下午2點半至3時許在車上飲
    酒，並等候違規車主出現，期間因下大梅雨並未發動車子，
    其因不耐久候，始發動車子故意往前貼住證人自小客車並按
    鳴喇叭，按當時為疫情實名制嚴格執行時期，被告與辯護人
    一再主張：「被告係至附近便利商店買酒，之後於車内飲酒
    、等待違停車主回來。被告約於14時30分至15時許飲酒，飲
    酒後未再開車」等語為抗辯，惟對於在住家附近何處買酒？
    買酒確切時間？始終未說明該商店名稱，遑論提出實名制之
    文書證據以證明之。按此等證據為被告有利之直接且具體之
    證明，被告與辯護人不此之為，僅一再空言抗辯，自不足採
    。
四、查刑法第185 條之3 所謂之酒醉不能安全駕駛罪，所保護之
    法益，乃維護道路交通之安全與順暢運作，藉由抽象危險犯
    之構成要件，以刑罰制裁力量嚇阻酒後駕車之行為，進而確
    保參與道路交通往來人車之安全。其條文中所謂「駕駛」行
    為，係指行為人有移動交通工具之意思，並在其控制或操控
    下而移動動力交通工具。故行為人已酒醉僅為休息、檢查、
    修理、收拾或取物而上車，然無使車輛移動之意思，縱已啟
    動引擎，因不致引發交通往來危險，即難以酒醉不能安全駕
    駛罪相繩（最高法院107 年度台上字第4254號判決意旨參照
    ）。申言之，行為人操控動力交通工具必使之移動（無論
    前進、倒車、等候號誌、開到路邊臨停等皆包括在內），自
    此人車因而成所在道路交通之一環，方為本罪所規範之駕駛
    行為，如為移動車輛而啟動引擎或馬達產生動力，足以引發
    交通往來危險，為具風險之行為，自屬駕駛行為，其飲酒達
    標之精神狀態方可能造成其他往來人車之危險，而有於實害
    發生前，便透過抽象危險犯之刑法制裁來避免實害發生之規
    範必要，如此解釋，方符上開維護道路交通之安全與順暢運
    作之立法意旨。於本案而言，被告啟動引擎駕車前進撞擊證
    人所停放之自小客車前車頭，造成其前保險桿刮損，行進距
    離雖然不遠，但此處與供公眾通行之公用車道緊鄰，空間上
    相互結合，自屬供公眾通行使用之空間之一，亦足認被告有
    駕馭、行駛系爭車輛之行為，且其飲酒後駕駛系爭車輛，明
    顯已足以引發對公眾往來道路之交通安全之危險，是以被告
    酒醉駕車前進之舉當已侵及公眾之用路安全，殆無疑義。
五、綜上所述，被告及辯護人前開所辯，顯為事後卸責之詞，核
    其所辯，尚不足採。本件事證明確，被告服用酒類不能安全
    駕駛動力交通工具而駕駛犯行，洵堪認定，應予依法論科。
參、論罪科刑　　
一、按刑法第185條之3第1項於111年1月28日修正公布，並於同
    年月30日生效，該修正前、後之規定，係將其中「處2年以
    下有期徒刑，得併科20萬元以下罰金」部分，提高為「處3
    年以下有期徒刑，得併科30萬元以下罰金」，依刑法第2條
    第1項規定比較新舊法之結果，修正後之規定並未較有利於
    被告，自應適用修正前刑法第185條之3第1項規定論處，合
    先敘明。
二、核被告所為，係犯修正前刑法第185條之3第1項第1款之不能
    安全駕駛動力通工具罪。被告前因公共危險案件，經本院以
    108年度交簡字第87號判決判處有期徒刑6月，併科罰金新臺
    幣2萬元確定，有期徒刑部分甫於109年6月16執行完畢等情
    ，有臺灣高等法院被告前案紀錄表在卷可按，其受有期徒刑
    執行完畢後，5年以內故意再犯本件有期徒刑以上之罪，為
    累犯，應依刑法第47條第1項規定加重其刑。至司法院釋字
    第775號解釋，依解釋文及理由之意旨，係指構成累犯者，
    不分情節，一律加重最低本刑，於不符合刑法第59條所定要
    件之情形下，致生行為人所受之刑罰超過其所應負擔罪責之
    個案，不符罪刑相當原則、比例原則。於此範圍內，在修正
    前，為避免發生上述罪刑不相當之情形，法院就該個案應裁
    量是否加重最低本刑；依此，該解釋係指個案應量處最低法
    定刑、又無法適用刑法第59條在內減輕規定之情形，法院應
    依此解釋意旨裁量不予加重最低本刑（最高法院108年度台
    上字第338號、第976號、第1941號判決意旨參照）。查本案
    依被告構成累犯及犯罪之情節，並無上開情事，自仍有累犯
    加重其刑規定之適用，併此敘明。
三、爰審酌被告前已有公共危險案件，經法院判處罪刑如前所述
    ，被告對於酒後不得駕駛之誡命自應知之甚詳，僅因不滿他
    人長時間停車於自家門口，為堵住對方之車輛，即再犯本案
    酒後駕駛犯行，實為不該；復斟酌其酒後測得吐氣所含酒精
    濃度高達每公升0.81毫克，對交通安全危害非輕，兼衡其再
    犯本案之動機、原因、酒後行車之情節、時間、地點，暨其
    自陳目前開工廠、專科肄業、已婚，子女均已成年，核其工
    作、學識程度及家庭生活狀況等一切情狀，量處如主文所示
    之刑，並分別諭知有期徒刑如易科罰金及罰金如易服勞役之
    折算標準，以資儆懲。
據上論斷，應依刑事訴訟法第299 條第1 項前段（本件依刑事判
決精簡原則，僅記載程序法條文），判決如主文。
本案經檢察官莊立鈞提起公訴，檢察官丙○○到庭執行職務。
中　　華　　民　　國　　111 　年　　2 　　月　　24　　日
　　　　　　　　　刑事第四庭    法　官　張  菁
以上正本證明與原本無異。
如不服本判決應於收受本判決後20日內向本院提出上訴書狀，並
應敘述具體理由。其未敘述上訴理由者，應於上訴期間屆滿後20
日內向本院補提理由書狀（均須按他造當事人之人數附繕本）「
切勿逕送上級法院」。 
　　　　　　　　　　　　　　　　書記官  蔡佳玲
中　　華　　民　　國　　111 　年　　2 　　月　　24　　日
附錄本案論罪法條全文:
修正前中華民國刑法第185條之3
駕駛動力交通工具而有下列情形之一者，處 2 年以下有期徒刑
，得併科 20 萬元以下罰金：
一、吐氣所含酒精濃度達每公升零點二五毫克或血液中酒精濃度
    達百分之零點零五以上。
二、有前款以外之其他情事足認服用酒類或其他相類之物，致不
    能安全駕駛。
三、服用毒品、麻醉藥品或其他相類之物，致不能安全駕駛。
因而致人於死者，處 3 年以上 10 年以下有期徒刑；致重傷者
，處 1 年以上 7 年以下有期徒刑。
曾犯本條或陸海空軍刑法第 54 條之罪，經有罪判決確定或經緩
起訴處分確定，於五年內再犯第 1 項之罪因而致人於死者，處
無期徒刑或 5 年以上有期徒刑；致重傷者，處 3 年以上 10 年
以下有期徒刑。
附件一：
檔案名稱：2021_0605_180815_076.MP4
螢幕顯示時間：2021/06/05　18:08:15－18:13:15
編號 螢幕顯示時間 發言人 勘驗內容 1. 18:08:35 　  至  18:13:15  警察 （語音輸入）台南日落時間   電子音 今天台南市日落時間是晚上6點40   警察 我現在在做調查筆錄啦吼，第一次調查筆錄，現在時間6月5號18時，（台語）18點幾分   乙○○ 不是6月5號啦！今天是6月6號啦   警察 6月5號啦！網路時間6月5號，吼   乙○○ （看手錶）不是，我說現在是6月6號啦！   警察 現在6月5號啦！   乙○○ 今天6月5號喔!    警察 幾點幾分？幾點幾分？   乙○○ 喔…6點44…   警察 沒有啦！你手錶幾分啦！   乙○○ （看手錶）6點10分啊   警察 9分啦！網路時間9分，吼，這邊地點是第五分局公園派出所吼，有涉公共危險，酒後駕車肇事逃逸，你叫什麼名字？   乙○○ 乙○○   警察 有沒有綽號？   乙○○ 蛤？   警察 有沒有綽號？有沒有綽號啦？   乙○○ 綽號喔…   警察 沒有啦吼？   乙○○ 沒有。   警察 性別男吼，生日多少？   乙○○ 43.11.02   警察 出生地呢？   乙○○ 出生地是台南市   警察 現在做什麼工作？現在做什麼工作？   乙○○ 我現在喔，我現在是開工廠。   警察 身分證字號多少？   乙○○ 蛤？    警察 身分證字號多少？   乙○○ Z000000000   警察 那個…戶籍地址在哪裡？   乙○○ 戶籍地址在臺南市○○路0段00巷0弄0號   警察 現住勒？一樣嗎？   乙○○ 一樣   警察 你讀什麼畢業的？（乙○○：什麼？）讀什麼畢業的？   乙○○ 嗯…那個什麼高工的…   警察 電話幾號？   乙○○ 電話號碼0000000000   警察 經濟狀況？   乙○○ 經濟狀況大概那個中產階級吧!   警察 好，應告知事項，跟你講一下啦吼，你涉嫌公共危險啦吼，酒後駕車肇事吼，接受警方詢問時可行使下列權利啦吼，第一得保持沉默無須違背自己之意思而為陳述啦吼；第二可以選任辯護人，如果是低收、中低收、原住民或其他依法令得請求扶助者，得請求之啦吼；第三可以請求調查有利的證據，這樣清楚啦吼？這樣清楚嗎？   乙○○ 可以請求什麼？   警察 調查有利的證據啦！   乙○○ 嗯。   警察 這樣清楚嗎？   乙○○ 可以請求調查有利的證據…   警察 對，這樣清楚嗎？   乙○○ 嗯，好的。   警察 然後…提審法第一條規定吼，人民被法院以外之任何機關逮捕、拘禁時，可向當地機關法院聲請提審，知道啦吼？   乙○○ 嗯。   警察 來你上面資料正確啦吼？   乙○○ 嗯。   警察 你有沒有前科？   乙○○ 有，以前有過。   警察 什麼前科？   乙○○ 在。 109年的大概11月的時候，就是那個…   警察 好，我看就好了，交通過失傷害啦吼，還有那個專利法啦吼。   乙○○ 沒有、沒有傷害。   警察 公共危險啦吼。   乙○○ 公共危險沒有傷害。   乙○○ 這樣我們今天有沒有。   警察 好我在問筆錄，我問你你再講就好。   乙○○ 好，OK，好。   警察 都公共危險啦吼？   乙○○ 嗯。 
附件二：
檔案名稱：2021_0605_181316_077.MP4
螢幕顯示時間：2021/06/05　18:08:16－18:18:15
編號 顯示時間 發言者 勘驗內容 1. 18:08:16 至 18:13:51 警察 來我現在調資料啦吼，你叫乙○○啦43年11月2號生啦吼，這些、這是你的個人資料嗎？這是你本人嗎？你看一下，是不是？這是不是你本人啦？   乙○○ 對。   警察 喔對好，OK。   警察 你乙○○啦是不是？   乙○○ 對。   警察 你有沒有原住民的身份？   乙○○ 沒有。   警察 低收、中低收？   乙○○ 什麼？   警察 低收入戶或中低收入戶？   乙○○ 沒有 2. 18:13:52 至 18:14:07 警察 你要不要請律師？   乙○○ 會。   警察 你要不要請律師啦？   乙○○ 要啦！   警察 （轉頭看被告）你現在要請律師啊？！   乙○○ （遲疑兩秒，看警察）對阿，我將來…   警察 我說現在啦！現在不用啦吼！ 3. 18:14:08 至 18:14:30 乙○○ 現在是不用啦…    警察 好，OK！   乙○○ 但將來會。   警察 來那個…你要不要請家屬到場？   乙○○ 嗯…現在是我朋友到場。   警察 她叫什麼名字？   乙○○ 她喔，她叫呂家嫺。   警察 那個女生？   乙○○ 對。 4. 18:14:31 警察 （離開座位與呂家嫺交談） 5. 18:14:45 至 18:14:56 警察 （回到座位）   乙○○ （看電腦螢幕）家不是那個「ㄐㄧㄚ」，家是家庭的家。 6. 18:14:57 警察 （再次離開座位） 7.  乙○○ （看一下電腦螢幕）啊「嫺」是一個女字旁。 8. 18:15:23 至 18:15:26 警察 （人未出現在畫面中）你聽得到就好吼，現在疫情，你不要離我太近，吼，好不好！   乙○○ 好。 9. 18:15:27 至 18:16:31 警察 你聽得到就好了，看得到就好了，你字這麼大應該都看得清楚吧，好不好，你看得到就好你不要離我太近啦吼（回到畫面中）   乙○○ 她的那個「嫺」不是那個「嫻」。   警察 好啦！我知道啦！ 你不要急啦！我問你再講就好了。   乙○○ 它那個是「月」，底下那個不是「木」。   警察 來，現在警力調配啦吼，由我一個警察可以製作筆錄，清楚啦吼？   乙○○ 嗯。   警察 你現在精神意識是否清楚？   乙○○ 清楚   警察 清楚啦吼！你今天5號吼，什麼事來這邊做筆錄？你什麼事情來這邊做筆錄？   乙○○ 喔是因為對方… 10. 18:16:32 警察 酒後駕車肇事是嗎？是不是酒後駕車… 11. 18:16:35 乙○○ 不～是！因為對方在我們家橫的，把我們的家門整個… 12. 18:16:42 警察 好啦！是不是你酒駕啦！是不是？ 13. 18:16:45 乙○○ 然後，我沒有開車！ 14. 18:16:48 警察 你沒有開車喔？ 15. 18:16:49 乙○○ 我沒有開車啊，我是到了家裡面，然後停在他的對面。 16. 18:16:55 警察 那你有沒有發動？你有沒有駕駛？ 17. 18:16:58 乙○○ 停在他的對面，我沒，我沒。因為那個下梅雨，所以我也沒有，我也沒有那個發動車子。 18. 18:17:10 警察 你沒有發動車子？ 19. 18:17:11 乙○○ 我沒有發動車子。 20. 18:17:11 警察 啊不然車子怎麼撞的？ 21. 18:17:14 乙○○ 我沒有撞到啊！ 22. 18:17:15 警察 啊不然他怎麼會有車損？ 23. 18:17:17 乙○○ 他可以去。他只有那個車號。剛開始的時候我的車還一直等等等，等了幾個鐘頭，等到最後他人也不在，我說我車子，車子為什麼會開進家裡面？ 24. 18:17:36 至 18:17:44 警察 你口罩戴好來！    乙○○ 啊我也找不到他啊！     警察 你口罩戴好喔，口罩戴好。   乙○○ 啊我也找不到他啊！ 25. 18:17:45 至 18:18:15 警察 （離開座位） 
附件三：
勘驗檔案：2021_0605_181816_078.MP4
光碟顯示時間：2021/06/05  18:18:16－18:23:15
編號 顯示時間 發言者 勘驗內容 1. 18:19:24 警察 （回到座位） 2. 18:19:30 　 至  18:19:38 　  警察 那你自己講你什麼事來這邊做筆錄？   乙○○ 後來我是…   警察 我現在問你什麼事來這邊做筆錄啦！你知道什麼事來做筆錄嗎？ 3. 18:19:39 　 至  18:19:53 乙○○ （指電腦螢幕）那怎麼是你，那個…（又指電腦螢幕）他說我什麼那個、那個、那個酒後肇…那個…什麼…   警察 今天，那我問你，你現在來這邊幹麻？ 4. 18:19:54 乙○○ （指電腦螢幕）他說我酒後駕車啊！ 5. 18:19:58 警察 對啊，你是酒後駕車嘛對不對，所以來做筆錄，是不是？ 6. 18:20:03 　 至 18:20:35 乙○○ 可是我沒有什麼酒後駕車，我根本車子沒動！我車子，後來我把車子移動到他的前面，我就到了那個seven去買了…   警察 那你怎麼移動的嘛，你怎麼移動的？   乙○○ 我車子先，因為我1個鐘頭、2個鐘頭。   警察 你口罩麻煩戴起來、戴好，口罩戴起來、戴好，滑下來了。我怕你聽不清楚我講比較大聲啦，吼！ 7. 18:20:36 警察 （離開座位與呂家嫺交談） 8. 18:20:54 警察 你等一下 9.  多人 （交談） 10. 18:21:33 警察 你超過太晚到，你超過，會入拘留所 11.  多人 （交談） 12. 18:21:37 警察Ａ 小姐、小姐，我跟你講、我跟你講… 13. 18:21:40 呂家嫺 我知道我知道… 14.   （警察Ａ與呂家嫺交談） 15. 18:21:59 警察Ａ 喔，對啦…安捏都（這樣就），嘿阿，安捏共（這樣說），嘿阿！ 16. 18:22:04 呂家嫺 你有移動啦！ 17. 18:22:05 呂家嫺 我可以幫助他？ 18.  警察 來妳講沒關係！ 19. 18:22:07 乙○○ 你能不能讓我講一些話？ 20. 18:22:11 呂家嫺 他問你話，我幫你回答好不好？ 21. 18:22:13 乙○○ 蛤？ 22.  警察 妳先跟他溝通啦，先跟他溝通 23. 18:22:16 呂家嫺 沒有，他的意思是說，你當下、你當下有移動車子就算了！ 24. 18:22:21 　 至 18:23:08 乙○○ 我沒有，我一直、我…   呂家嫺 對，你…   乙○○ 我都沒有喝酒，然後我一直繞，兩次三次的，最起碼、最起碼有2個多鐘頭以上的時間。   呂家嫺 啊等一下他問話…   乙○○ 後來我沒有辦法、我沒有辦法進去，後來我就把車停在那邊，我就到了，跑去那個seven，我就跑去seven我就拿那個…一瓶38度的。   呂家嫺 好。我知道。所以你是有，對，所以你有從seven開。   乙○○ 高粱丟在我車上，我就在那邊等他。   呂家嫺 啊就回到家門口？   乙○○ 我說你這傢伙莫名其妙的嘛！   呂家嫺 對，因為對方車子…   乙○○ 可能把車子把人家的家裡面把它橫的呢？ 25. 18:23:09 呂家嫺 好、好、好好。 26. 18:23:11 呂家嫺 對，但是你，但是你喝，你喝，你有移動車… 
附件四：
勘驗檔案：2021_0605_182316_079.MP4
光碟顯示時間：2021/06/05　18:23:16－18:28:15
編號 顯示時間 發言者 勘驗內容 1. 18:23:16 呂家嫺 車子啊！對不對！你就是… 2. 18:23:18 　 至  18:23:25 乙○○ 我、我在裡面，後來我喝了、喝了那個你知道高粱的那個… 3. 18:23:26 呂家嫺 （對警察）你可以跟他先問嗎？ 4.  警察 （對呂家嫺）妳先讓他講完。 5.  乙○○ 對啊！我實在是很氣。 6. 18:23:32 呂家嫺 對啦！你就是有移動車子，你就是有移動車子，然後你碰到他的車子，他才… 7.  乙○○ 啊我就故意把車子挪動，就跟他… 8. 18:23:40 呂家嫺 對對對對，因為他擋住你的門口，我知道。 9.  乙○○ 對。 10.  呂家嫺 我知道他擋住門口，啊所以你就把車子往前，因為你可能想要下車，但是你這樣也是算，你有，你有開車，懂嗎？ 11. 18:23:53 警察 你只要發動、有移動。這樣就算了 12.  呂家嫺 對，你有移動。 13. 18:23:57 呂家嫺 雖然你都停在那邊我知道，因為那是你家門口，啊他擋到你的門口我知道。（對警察）啊你可以繼續問話了 14. 18:24:06 警察 他這樣有清楚嗎？ 15.  呂家嫺 這樣，你也算。 16.  警察 你有發動 17.  呂家嫺 對，你有發動 18.  警察 然後你有駕駛，懂嗎？ 19.  呂家嫺 不是你有動… 20. 18:24:14 乙○○ （連忙搖手）我沒… 21. 18:24:16 警察 你有沒有踩油門？ 22.  乙○○ 我當初不是很… 23. 18:24:20 呂家嫺 （打斷被告講話、抓被告的手）你不要、你不要再說這個，你這樣一直你會拖到明天，你懂嗎？ 24. 18:24:24 警察 你、你派、你檢察官到9點10點沒有問到你就要入拘留所了 25. 18:24:30 呂家嫺 知道，你可以繼續問了。 26.  警察 妳先跟他溝通啦吼。 27.  呂家嫺 （對被告）好不好、好不好? 28.  乙○○ 啊我繞1圈、2圈… 29. 18:24:36 呂家嫺 （大聲）你這樣算！你這樣算！因為你有移動車子，你有碰到了。 30.  警察 你有催油門，然後你有酒精在身上（呂家嫺：對～）這樣就算了（呂家嫺：對～你有碰到），你懂我意思嗎？ 31. 18:24:45 呂家嫺 雖然，對，我知道，你… 32.  警察 大哥，今天不是我們警察抓你的，是有對方啦，你懂我意思嗎，你現在灰這個…（呂家嫺：對，他們也是…他們…） 你懂我意思嗎？你如果說今天是我們警方跟你取締的… 33.  乙○○ 那時候我也是氣不過。 34.  呂家嫺 他擋住你家的門口我知道。 35. 18:25:02 乙○○ 哪有人把人家車子2個、2個多鐘頭。 36.  呂家嫺 對，我知道，我知道。 37.  警察 你聽我講完嘛，今天如果是我們警方取締的，你如果只有開一點點我們硬要抓你，或許你可以跟我灰這個東西啦，啊今天是你有碰到對方，人家也是一般的民眾，你懂我意思嗎? 38.  呂家嫺 他出不來，雖然他擋到你的門口，可是他… 39.  警察 你是有對方的，不是我們今天去取締你的，你這個，你懂我意思嗎，這不一樣，吼，好不好。 40.  呂家嫺 （拍拍被告的肩）所以你這樣算。 41.  乙○○ OK、OK啦！那你繼續問。 42.  呂家嫺 對不起、對不起。 43. 18:25:29 警察 不會啦，我是怕拖到你的時間，你如果太晚，你會入拘留所啦，你知道嗎？ 44.  呂家嫺 對，我知道，對不起。 45.  警察 因為你又有酒測，然後你又確實是有駕駛的動作（呂家嫺拍被告肩、摸被告頭），好不好，我是要省你的時間啦，好不好，拜託一下吼！ 46.  呂家嫺 對不起。 47.  警察 不會啦、不會啦，所以你知道今天什麼事情來做筆錄嗎？ 48. 18:25:51 乙○○ （指電腦螢幕）那個你說… 我怎麼… 49.  呂家嫺 喝酒、喝酒。 50.  警察 沒有，你自己講、你自己講啦，不要說我叫你講的，你自己講啦！ 51.  乙○○ 酒後什麼，什麼，什麼駕車肇事。 52.  警察 反正就是喝酒之後車禍嘛，對不對，就是叫做酒後駕車肇事嘛（呂家嫺：喝酒開車），對不對，肇事就是車禍的意思！ 53.  乙○○ 啊他們車都沒事，人也沒事，連車子也沒事… 54. 18:26:17 呂家嫺 （制止被告）好，你先不要講，你不要講，你讓他講，你讓他講！ 55.  警察 來，我們警方拘捕你，有告知你四項權利啦吼，我剛剛跟你，有跟你告知四項權利啦吼？ 56.  乙○○ 嗯。 57. 18:26:31 警察 （離開座位） 58. 18:26:51 呂家嫺 你簡單一點，不然他… 59. 18:26:53 警察 這個十分鐘錄得完，你不要弄到… 60.  呂家嫺 好好，快點。 61. 18:26:57 警察 （回到座位）來，你看一遍然後這邊簽名，我拿筆給你，等一下。 62.  呂家嫺 （在被告旁閱讀文件） 63.  警察 我剛有讀給他聽了！ 64.  呂家嫺 喔，好！ 65. 18:27:17 乙○○ 那我要簽哪裡？ 66.  警察 來，受告知人、受告知人。 67.  呂家嫺 這裡吼？ 68.  警　察 嘿對。 69.  乙○○ （簽名） 70.  警察 刑法叫做公共危險，這應該看電視都知道吼，嘿對，然後那個你只要有酒駕，然後超過0.15，就是算觸犯公共危險，吼，你如果是警方取締的是要超過0.25才算，那你如果是肇事就是零點…啊你0.81就不用講了，你懂我意思嗎，那你現在是刑事訴訟法第88條現行犯的逮捕，吼，所以逮捕時間就是你酒測的時間，吼，酒測地點在公園路597巷26號前啦吼，那你這邊幫我簽名。 71.  乙○○ （簽名） 
附件五：
驗檔案：2021_0605_182816_080.MP4
光碟顯示時間：2021/06/05  18:28:16－18:33:15
編號  顯示時間 發言者 勘驗內容 1. 18:28:16 　 至 18:30:25　  警察 來，啊那個，親友通知，吼，你要通知你朋友嘛，你朋友，那個，小姐你簽就好了。   呂家嫺 我寫、我寫、我寫。   呂家嫺 （簽名）這裡是…   警察 你簽名的，啊你簽正一點。   警察 OK，好，就這樣啦吼！   呂家嫺 那他有要送過去嗎？   警察 等一下，我還沒問完   呂家嫺 喔，好好好   警察 來，現行犯逮捕有跟你告知四項權利啦吼   乙○○ 嗯。   警察 有啦吼！   呂家嫺 有！有！   警察 來，那個…警方在110年6月5號15點40分左右啦吼，接獲報案啦吼，稱在台南市○區○○路000巷00號前啦吼，有兩輛汽車肇事啦吼，是嗎?   乙○○ （點頭）   呂家嫺 嗯   警察 啊你是當事人嗎？   呂家嫺 是、是。   乙○○ 對。   警察 啊你駕駛什麼車？   乙○○ 我駕駛NISSAN的車。   警察 車牌幾號？   乙○○ 7950。   警察 自小客貨啦吼？這台嘛吼，是嗎?   呂家嫺 休旅車那種。   警察 就自小客貨車。   乙○○ 應該是屬於那種休旅車。   呂家嫺 對，小客車。   警察 行照是自小客貨啦，嘿，行照是自小客貨（乙○○：休旅車），好啦，我們看行照啦，自小客貨車啦吼!   呂家嫺 （笑）他不懂那個。   警察 來，那個，這台車，車主誰？   乙○○ 這是公司的。   警察 叫什麼名字？   呂家嫺 劉敏，劉（警察：劉敏嗎，是不是）敏感的敏，嘿，劉敏。   警察 老闆的車逆？平常是、平常誰在使用？   呂家嫺 都是他。   乙○○ 平常都是…（呂家嫺：你在開）我出去的時候在使用。   警察 （問呂家嫺）他有沒有台北的旅遊史？   呂家嫺 蛤？   警察 他有沒有台北的旅遊史？   呂家嫺 沒有沒有沒有，他今天才剛去打AZ，他今天早上去成大打AZ（笑），所以你不用擔心，他們全家都打。   警察 車主是劉敏啦吼（呂家嫺：嗯嗯）啊平常你在使用啦吼？還是誰在使用？平常誰在使用？（呂家嫺：平常你在開）你啦吼？   乙○○ 嗯。 2. 18:30:26 警察 啊你…你當時駕駛，行駛方向是什麼?你要往哪邊開？ 3. 18:30:36 　 至 18:30:40 乙○○ 我是、我是…   呂家嫺 （打斷被告）往他家開，你要往你家開!   乙○○ 我是往我家… 4. 18:30:41 警察 好，你跟我講，簡單講你從哪裡開到你家，從哪裡開？ 5. 18:30:45 　 至 18:30:55 乙○○ 不是啦，啊因為他車停這樣把我們家橫的嘛，然後這是我們家門對不對！   呂家嫺 他要開到…   乙○○ 他整個橫的，我就故意把他開到… 6. 18:30:56 警察 好啦我問題是，我現在不是問你這樣，我是說你從哪裡開來的啦? 7.  乙○○ 沒有啊！我就從… 8. 18:31:03 　 至 18:32:40 呂家嫺 你從北安路彎到公園路。   乙○○ 彎到公園路…裡面啊!   呂家嫺 你這樣子講，你要這樣子講。是不是？是不是要這樣子講？他從北安路彎進來。 他要問你行駛的方向，你怎麼開的這樣就好了，你只要講得開的、你就說你順路，啊要插到你們家門口。   警察Ｂ 來不好意思，給你簽一下東西吼，這是登記人單，啊你幫我確認一下名字、車號、電話，正確這邊簽名。   警察Ｂ 這個給你們，啊這個對方的電話，啊你們是…   呂家嫺 沒有，我們就和解，啊對方車子也沒事，他說禮拜一去…（聽不清楚）要和解…   呂家嫺 你就跟他說你北安路彎進來，他要問你的方向這樣子。 你是要問他開車的那個方向嗎？   警　察 不是不是。   呂家嫺 不是喔? 9. 18:32:41 至 18:33:15 警　察 來，我問你喔，你是從哪個地點開來這邊的？   呂家嫺 北安路，北安路要彎進來公園路。   乙○○ 我是從北安路（警察：好，北安路嘛吼）彎進來公園路，延平市場的那一邊啦，我們家在這裡對不對…   呂家嫺 等一下等一下。   警　察 好啦，我問你再講就好了，我問你、我還沒問你就不要講，好不好，啊不然我還要再聽你講一遍，嘿好不好，這樣會浪費你的時間啦。   呂家嫺 北安路彎進來公園路巷子嘿。   警　察 你是從北區北安路… 
附件六：
勘驗檔案：2021_0605_183316_081.MP4  
光碟顯示時間：2021/06/05  18:33:16－18:38:15
編號 顯示時間 發言者 勘驗內容 1. 18:33:16 　 至 18:34:07　  警察 你是從北區北安路一段，然後勒，往東邊開還是往哪裡開？   乙○○ 往延平市場。   呂家嫺 他從這邊開過來的樣子（乙○○：延平市場），那個方向是不是…他往就是順馬路這樣開。   警察Ｃ （台語）他家不是住在那嗎？   呂家嫺 （台語）對啊對啊，他家就是住在門口啊   警察Ｃ （台語）那他是從門口和對方撞到喔？   呂家嫺 對啊，因為對方的車停在他的門口（警察Ｃ：喔～），嘿，啊那時候下大雨還擋在他家門口   警察Ｃ （台語）喔，你說那台那台，那台橫的那台。   呂家嫺 對啊！那台ＨＲＶ啊！   警察Ｃ （台語）喔～那台不認識的，怎麼會去擋在你家的外面？   呂家嫺 （台語）不知道啊   乙○○ （台語）我哪知道，我就繞1圈、2圈、3圈啊!   警察Ｃ （台語）啊繞嘸之後，為什麼就把他撞下去？   呂家嫺 （大笑） 2. 18:34:08 乙○○ （台語）沒有，我沒有撞他，我就停在他的前面。 3.  呂家嫺 （台語）他就去買酒。 4. 18:34:13 　 至 18:35:05 乙○○ （台語）我停在他的前面之後，跑去seven（7-11）買一瓶高粱在那邊等他（呂家嫺：他要等他走、他要等他走），喔我氣得…氣到真的，我車就沒辦法進去，啊那時候又下梅雨。   警察Ｃ （台語）對，下一陣很大。   乙○○ （台語）吼，下得實在是。   呂家嫺 啊他不曉得對方車子的電話有放在上面!   警察Ｃ （台語）喔～不然打給他就好啦!   警察 好啦，他從北安路一段轉入公園路597巷，然後勒？   呂家嫺 然後要入他們家車庫嗎？你要講。   警察 往南邊開啊？   乙○○ 對阿，就…   呂家嫺 對，彎到他們家門口。 5. 18:35:06 呂家嫺 你們家是26號喔？ 6. 18:35:10 乙○○ 對啊，597巷26號，對啊。 7.  呂家嫺 喔！所以你是要從24號往26號開？ 8.  呂家嫺 以後他若氣你，你就叫警察來，啊紅線你就報警，警察就來把它拖走了，你何必，你何必擋! 9.  警　察 來，你是要駕駛回24號還是回26號？ 10.  呂家嫺 26，回、回26，你要駕駛你的車回你家26號還是24號？ 11.  乙○○ 26。 12.  呂家嫺 對，26。 13. 18:36:12 警察 （製作筆錄中） 14. 18:37:17 　 至 18:37:38 警　察 那你車上有沒有載人？沒有吼？   乙○○ 攏嘸。   警　察 那你知道在何時何地發生的嗎？   乙○○ 發生地點就是在…（呂家嫺：你們家門口）我們家門口。   警　察 對啊，那幾點幾分？ 15. 18:37:39 　 至 18:38:46 乙○○ 幾點幾分我不曉得，但應該是3點多吧（呂家嫺拿文件並指給被告看）對，3點10分啦！   呂家嫺 40啦，40。   乙○○ 但是車子真的都沒有怎麼樣！   警　察 好啦！（呂家嫺：你先不要講、你先不要講）我問你再講就好了啦吼（呂家嫺：你先不要講）   乙○○ 對對對對…   警　察 我問你再講就好了啦   乙○○ 好好好好…   乙○○ 不好意思啦…   其他人 （聽不清楚）   呂家嫺 好好，謝謝   其他人 （台語）簡單問一下就好了，這都一樣的 
附件七：
勘驗檔案名稱：2021_0605_183816_082.MP4
光碟顯示時間：2021/06/05  18:38:16－18:43:15
編號 顯示時間 發言者 勘驗內容 1. 18:38:47 　 至 18:39:04 警察 來，那個…你從北安路一段要開車回家嘛吼？ 2.  呂家嫺 對。 3.  警察 啊然後勒？怎麼發生車禍的？ 4.  呂家嫺 發現對方的車子… 5.  乙○○ 發現對方有一台車在那邊…（警察：對，然後） 6.  呂家嫺 在門口，然後你要往前 7.  警　察 可能停在你家嘛！對不對 8. 18:39:05 　 至 18:39:35 乙○○ 對，後來我一直在那邊繞，一直在那邊繞（手畫圈），後來可能前後大概有2個多鐘頭，他的車子都沒（呂家嫺：沒開走，然後他想要，他想要開到）我就、我就故意把它停在他的（呂家嫺碰被告上臂，說：前面）前面。     9.  呂家嫺 啊不小心就。 10.  警　察 好，發現一輛自小客車停在你家門口，然後來？ 11.  呂家嫺 兩個小時 12.  乙○○ （看電腦螢幕）大概… 13. 18:39:36 　 至 18:40:45 呂家嫺 （拍拍被告的上臂）然後你車子、然後你車子就，怎麼樣？車子就…不小心（乙○○：對啊那個…），前面那邊，嘿，車頭。 14.  乙○○ 前面那個，車號、車號（呂家嫺：車牌那邊）就等於是車牌對車牌這樣，接觸一下。 15.  警　察 你說你故意停在他前面就對了！ 16.  乙○○ 嘿對對對，我說你奇怪，你都不走! 17.  呂家嫺 他要下車看一下，結果對方就回來了，對方就回來了，說對方就回來了。 18.  警　察 你把車子停在對方前面啦吼（呂家嫺：嘿，嘿）有擦撞他的車牌啦吼！ 19.  呂家嫺 有，不小心 20.  警　察 啊然後勒？ 21.  呂家嫺 然後對方就回來啦，對方就回來，吼？ 22. 18:40:46 　 至 18:41:22 乙○○ 對阿，對方就回來啦，啊回來就說，什麼你來撞我的，我說我哪有…（呂家嫺抓被告手腕上方，說：好好好、好、好）我說你車子怎麼可以停這麼長的時間。 23.  呂家嫺 對方就覺得他惡意，他有意要撞他的車，啊因為對方也出不來，所以就報警，吼？ 24.  乙○○ 對方是可以出得來啦！ 25.  警　察 來，我問就好了，你車禍前有沒有看到對方的車？ 26.  乙○○ 有啦！剛好停在我們家、橫在我們家門口。 27. 18:41:23 　 至 18:41:46 呂家嫺 （打斷被告）好好好好，就這樣，好。 28.  警　察 來，那個距離多遠？ 29.  乙○○ 距離喔，距離根本就不到（呂家嫺：10公尺）10公分啦！ 30.  呂家嫺 喔10公分呵呵（笑） 31.  乙○○ 10公分到20公分。 32.  警察 好，啊你有什麼反應？煞車還怎樣？撞到之後有煞車還怎樣？看到對方之後煞車還怎樣？ 33. 18:41:47 　 至 18:42:34 乙○○ 我沒有故意去撞，我就往後的就把車子（呂家嫺：往前，對，往前）開到…貼在、貼在他的那個…（呂家嫺抓被告手臂） 34.  呂家嫺 對，啊不知道有撞到它，他不是往前 35.  乙○○ 那時候也是正下著大梅雨的時候，對。 36.  呂家嫺 好好好… 37.  警察 那你知道你跟什麼東西擦撞嗎？ 38.  乙○○ 蛤？ 39.  警察 你知道跟什麼車子擦、什麼東西擦撞嗎？ 40.  乙○○ 啊知道啊，就是一部轎車啊！ 41.  警察 好。 42.  呂家嫺 白色的。 43.  乙○○ 白色的，對。 44. 18:42:35 警察 你車禍當時有沒有酒後駕車？ 45. 18:42:40 乙○○ 我覺得那時候是…(呂家嫺伸手阻止被告）有。 46. 18:42:42 警察 有啦吼？ 47. 18:42:43 乙○○ （呂家嫺：有、有）（點頭） 48. 18:42:51 警察 來，你在什麼時候喝的？ 49. 18:42:54 乙○○ 我是…（呂家嫺抓住被告前臂，打斷被告） 50. 18:42:55 呂家嫺 你什麼時候，3點，3點喝嗎？ 51. 18:42:59 　 至 18:43:14 乙○○ 差不多… 52.  呂家嫺 3點？ 53.  乙○○ 2點50， 2點… 54.  呂家嫺 3點、2點50、 3點？ 55.  乙○○ 2點半，因為我回頭（手畫圈）（呂家嫺阻止被告，說：好好、這樣就好）氣得半死，因為沒有辦法（呂家嫺:這樣就好了）啊後來我…（呂家嫺阻止被告繼續陳述） 56.  警察 在哪裡喝的？ 
附件八：
勘驗檔案：2021_0605_183316_083.MP4  
光碟顯示時間：2021/06/05  18:43:16－18:48:15
編號 顯示時間 發言者 勘驗內容 1. 18:43:16 警察 車上？ 2.  呂家嫺 嘿。 3. 18:43:17 　 至 18:44:30  乙○○ 我是在車上（呂家嫺用力扯被告手臂）（呂家嫺：在哪裡車上？好、好）我在車上，在靜止狀態，我都沒有把車子動。 4.  呂家嫺 他就是一直都在那個位子啦，24號那個位子。 5.  乙○○ 啊然後我就往前開，開到他的那個車… 6.  警　察 你在24…你在哪裡喝的啦？ 7.  呂家嫺 車上。（乙○○：24號） 8.  警　察 24號逆？ 9.  呂家嫺 對、對、對，24號門口（乙○○：喔對） 10.  警　察 就隔壁的門口嘛! 11.  呂家嫺 對對對（喝斥被告：欸！），24號的門口啊，因為26號他擋住門。 12.  乙○○ 26號是我們家嘛，24號是隔壁。 13. 18:44:31 警　察 那你喝多少酒？ 14.  乙○○ 蛤？ 15.  警　察 喝多少酒！（呂家嫺：100cc，喝多少，100ml還是多少?） 16. 18:44:39 　 至 18:45:14 乙○○ 沒有100ml，就是一瓶小的那個…（呂家嫺打斷被告、拍掉被告手：大約多少？50、50cc？）（呂家嫺再抓被告手：50cc？）38…（呂家嫺：38度）38度的差不多50（呂家嫺：50cc），50到60這樣。 17.  警　察 高粱酒啦吼？ 18.  乙○○ 嗯。 19.  警　察 喝到什麼時候？幾點幾分？ 20.  呂家嫺 喝到3點? 21. 18:45:15 　 至 18:45:35 乙○○ 因為我其實喝…（呂家嫺打斷、拉被告：喝到3、喝到3點） (呂家嫺拿文件、指文件給被告看)差不多… 22.  警察 3點啦吼! 23.  呂家嫺 3點。 24. 18:45:36 警　察 啊然後，你喝完為什麼會撞到？ 25. 18:45:41 　 至 18:46:02 呂家嫺 因為他要往…（看被告）你為什麼會撞到？因為你要往前、因為你要往前下來，這樣，對不對？他問你為什麼? 26.  乙○○ 嗯…對啊! 27.  呂家嫺 對，他要往前，啊要下車看 28.  警　察 那大概15點40分的時候啦吼 29.  呂家嫺 對對對 30.  警　察 啊你有發動嗎？你喝酒的時候當時是發動的嗎？還是怎樣？ 31. 18:46:03 乙○○ 沒有（呂家嫺：車子啦），車子沒有發動，是我要往前的時候…（警察：才發動的）（呂家嫺：才發動的）才發動的 32.  呂家嫺 因為他都一直停在24號。 33. 18:46:12 警　察 啊你、你為什麼要往前？ 34.  乙○○ 蛤? 35.  警　察 你為什麼要往前？ 36. 18:46:15 乙○○ 啊我就、我就故意要（呂家嫺：(笑)）把那個車牌跟他的車牌貼在一起。 37.  警　察 喔好，OK，這樣就好了! 38. 18:46:23 乙○○ 所以你… 39. 18:46:23 呂家嫺 (出手阻止被告）好好好！這樣就好了、這樣就好了。 40. 18:47:18 警　察 貼在一起然後勒？ 41. 18:47:21 呂家嫺 然後對方就回來了（看被告） 42. 18:47:23 乙○○ 對啊！（呂家嫺：吼） 對方是…（呂家嫺：對方車主）對方…（二人齊聲）車主就回來了。 43.  警　察 貼在一起吼，有碰撞到啦吼？是不是？ 44. 18:47:31 乙○○ 其實是貼在一起而已，都沒有…其實都，都沒有。 45. 18:47:34 警　察 嘿啦（呂家嫺：就是）有、有沒有車損沒有車損沒關係（呂家嫺：嘿），有、重點有碰撞到啦（呂家嫺：有碰到啦）對不對？ 46.  乙○○ 有碰到一、一點點。 47. 18:48:08 警　察 對方從哪裡出來的？24喔？  48.  呂家嫺 26，對方的車子？ 49.  乙○○ 2？ 
附件九：
勘驗檔案：2021_0605_183316_084.MP4  
光碟顯示時間：2021/06/05  18:48:15－18:53:15
編號 顯示時間 發言者 勘驗內容 1. 18:48:15 警察 對方是住哪裡？ 2.  呂家嫺 不知道（笑） 3.  乙○○ 不知道（揮手），他們開、他們開殯葬業的，我剛剛聽（呂家嫺：對啊，不知道住哪哩，不知道）呂小姐講的，是…什麼開什麼殯葬業的… 4. 18:48:25 警　察 你當時…好啦！你當時… 5. 18:48:26 呂家嫺 （制止被告）欸欸欸！等一下等一下 6. 18:48:27 乙○○ 他好像是…（呂家嫺：好！）（呂家嫺摀住被告嘴巴） 7. 18:48:28 警　察 那不是重點啦！ 8. 18:48:30 呂家嫺 好好、等一下等一下 9. 18:48:31 警察 好你當時開多快？ 10. 18:48:34 乙○○ 蛤？! 11. 18:48:35 呂家嫺 沒有、沒有時速 12. 18:48:35 警　察 你當時時速多少？ 13. 18:48:36 乙○○ 沒有、沒有時速啦！（揮手）那個時候根本就是… 14. 18:48:40 警　察 好！5還是10？ 15.  呂家嫺 5? 16.  乙○○ 差不多是、差不多是5左右… 17.  警　察 5啦吼 18. 18:48:46 　 至 18:49:46　  乙○○ 不然都沒有車損（呂家嫺：好好好），都沒有什麼凹陷（呂家嫺：好好好），也沒有什麼… 19.  警　察 那你是哪裡撞到他的哪裡？ 20.  呂家嫺 前車牌。 21.  警　察 前面還後面？ 22.  呂家嫺 前面，前面車牌撞到他的前面車牌。 23.  乙○○ 對啦…對啦…車頭對車頭啦，我就故意…（呂家嫺：好，你就是故意的） 24.  警察 對方是哪裡？也是前車頭嗎？ 25.  呂家嫺 對、對、對，兩個車牌，前車牌對他前車牌。 26.  警　察 啊你車子有損壞嗎？ 27.  呂家嫺 （看被告）沒有。 28.  乙○○ 沒有。 29.  警察 啊對方有沒有？ 30.  呂家嫺 沒有、沒有。 31. 18:49:47 乙○○ 其實兩個都沒有（呂家嫺摀住被告嘴巴） 32. 18:50:02 警察 啊你肇事之後有沒有移動現場？（呂家嫺：沒有） 33.  警察 有沒有？（呂家嫺：沒有） 34.  乙○○ （看呂家嫺）有沒有怎樣？ 35.  呂家嫺 移動現場。 36. 18:50:10 乙○○ 沒有啊！ 37. 18:50:12 警察 （看文件） 38. 18:50:35 　 至 18:53:15　  警　察 你撞完之後不是就離，離，離開了嗎？ 39.  呂家嫺 沒有啊，他都在現場啊 40.  警　察 對啦！不是啦！我說你有沒有移動1公尺還2公尺啦！ 41.  呂家嫺 當時什麼？ 42.  警察 有沒有移動1公尺還2公尺？ 43.  呂家嫺 就往後啦！ 44.  警察 好，這樣就算了啦（呂家嫺：嘿，往後） 45.  乙○○ 我就往後差不多… 46.  呂家嫺 好，往後一點點，好好好（拉住被告的手阻止說話） 47.  警察 好，有、有移動啦吼？(呂家嫺：對方回來了)好啦我跟你講，那個不影響啦，有沒有移動這樣而已啦！ 48.  呂家嫺 喔好好好。 49.  警察 當時路況怎樣？ 50.  乙○○ 因為那個下到、下的梅雨啊。 51.  警察 路況清楚嗎？ 52.  警察 路況清.楚.還.是.不.清.楚。 53.  乙○○ 不清楚。 54.  警察 好，天候是晴天還是陰天雨天？ 55.  呂家嫺 雨天。 56.  乙○○ 啊就是梅雨嘛（呂家嫺：雨天、雨天，用手背遮住被告嘴巴），那個大梅雨（呂家嫺：好好好） 57.  警　察 啊我在問你，你就講就好了啦！  58.  警　察 有沒有障礙物？ 59.  呂家嫺 沒有。 60.  乙○○ 沒有沒有沒有沒有。 61.  警　察 有沒有紅綠燈？ 62.  呂家嫺 沒有。 63.  乙○○ 沒有。 64.  警　察 啊，路、路面、路面上的標誌標線有沒有清楚？ 65.  呂家嫺 有，路邊的、路邊的標示。 66.  警　察 標線標誌有沒有清楚？ 67.  乙○○ 都沒有，它那邊都沒有（呂家嫺伸手拉住被告：好好好） 68.  警　察 （大聲）路上的標線還標誌有沒有清楚！！ 69.  呂家嫺 你說有、你說有、有 70.  乙○○ 有有有有… 71.  警　察 你有沒有駕照？ 72.  乙○○ 沒有。 73.  警　察 沒有啦吼，無適當駕照啦吼，你有沒有繫安全帶？ 74.  呂家嫺 有。 75.  乙○○ 有。 76.  警　察 有沒有使用電話？ 77.  呂家嫺 沒有。 78.  警　察 有沒有使用電話！ 79.  呂家嫺 那時候你有沒有在講電話？ 80.  乙○○ 沒有啦！ 81.  警　察 你有沒有要提供行車紀錄器？ 82.  呂家嫺 有阿，車上有。 83.  警　察 你有沒有要提供啦！你不想提供就不想提供沒關係啦！ 84.  呂家嫺 好不用 85.  乙○○ 沒關係，那個都不用啦，那那麼短的距離（呂家嫺抓被告手：好好好，不用） 86.  警　察 所以你沒有要提供啦吼（呂家嫺：嘿，嘿），車上也沒有啦吼？ 87.  呂家嫺 車上有（警察：嘿）、車上有 88.  警　察 現場有沒有提供，沒有啦吼 89.  呂家嫺 沒有耶，他們都沒有，因為沒有人受傷。 90.  警　察 所以怎樣？不想提供還是怎樣？ 91.  呂家嫺 可以呀，也是可以提供，啊你們不是要…你們如果需要的話，啊只是對方說沒事，又要和解。 92.  警察 重點是他有喝酒。 
附件十：
勘驗檔案：2021_0605_183316_085.MP4  
光碟顯示時間：2021/06/05  18:53:16－19:00:00
編號  顯示時間 發言者 勘驗內容 1. 18:53:16 　 至 18:56:53　  警察 這一段，我現在要處理這個! 2.  呂家嫺 重點是什麼？ 3.  警察 重點是他酒駕這一段啦，酒駕這個不能用和解的了！ 4.  呂家嫺 喔，所以要提供嗎？提供對他… 5.  警　察 啊你、你都要拿、拿，呃…（呂家嫺：看你們要不要…） 6.  警　察 那你車子現在在哪裡？ 7.  呂家嫺 在他們家門口。 8.  警察 啊現在、現在沒有提供嘛，我說依現在為主啦，好不好？ 9.  呂家嫺 對，現在沒有、現在沒有，好 10.  警察 現在沒有啦，你事後再補給交通隊就好了，吼好不好！ 11.  呂家嫺 好啊，好啊，如果他們要，好 12.  警察 啊你先留著啦吼（呂家嫺：好、好），所以現場沒有提供啦吼？ 13.  呂家嫺 對，現場沒有。 14.  警　察 那你的車上跟對方車上有沒有人受傷？ 15.  乙○○ 都沒有、都沒有！ 16.  呂家嫺 沒有。 17.  警　察 全部都沒有人受傷啦吼？ 18.  乙○○ 沒有（呂家嫺：沒有沒有沒有） 19.  警　察 有沒有通知救護車？都沒有啦吼？ 20.  呂家嫺 沒有。 21.  警　察 來，事故發生日，就今天開始啦吼，民事損害的告訴期限是2年啦吼，過失傷害是6個月，這樣清楚啦吼? 22.  呂家嫺 知道，嘿 23.  警　察 （轉向被告）清楚嗎？ 24.  乙○○ 嗯。 25.  警　察 來你駕駛的車損，有、有車損嗎？ 26.  呂家嫺 沒有。 27.  乙○○ 沒有。 28.  警　察 啊現在在哪裡？ 29.  呂家嫺 他回家了，對方回家了（拍拍被告手臂） 30.  警　察 交給你保管啦吼！你朋友叫什麼名字？ 31.  呂家嫺 喔，你說他的車喔？他的車對對對 32.  乙○○ 我的車現在（呂家嫺抓被告手臂，說：對對對對對）現在就是、就在那個家裡…外面啦，因為我需要過來這邊（呂家嫺抓被告手）做筆錄 33.  警　察 交給誰保管？ 34.  呂家嫺 我。 35.  警　察 叫什麼名字？ 36.  呂家嫺 呂家嫺，雙口「呂」，家庭的「家」，休閒的「閒」左邊一個女字旁。 37.  警　察 這樣？（呂家嫺：嘿對，裡面的「月」啊，是…） 38.  警　察 來，在6月5號的時候15點59分，酒測在公園路597巷26號前，對你酒測啦，吹出來多少？ 39.  呂家嫺 0.81。 40.  乙○○ （身體前傾看資料）（呂家嫺拍拍被告） 41.  警察 吹出來多少？ 42.  乙○○ 0.81。 43.  警察 來，那個…儀器序號吼A319、708、60啦吼，啊然後是699，這是你親自受測跟簽名嗎？ 44.  呂家嫺 是。 45.  警　察 （轉頭看被告）是不是？ 46.  乙○○ （點頭）嗯。 47.  警　察 對啦吼！ 48.  警　察 那你知道酒後駕車肇事酒測值0.81是違反公共危險罪嗎？你知道嗎？知道啦吼？ 49.  警　察 那你這件車禍前有沒有其他交通事故？ 50.  呂家嫺 沒有。 51.  乙○○ 沒有。 52.  警　察 沒有啦吼！ 53.  警　察 那你知道酒後駕車酒測值超過法定數值是違法行為嗎？ 54.  乙○○ 知道。 55.  警　察 那你當時認為你可以安全駕駛嗎？你當時認為你能不能安全駕駛？ 56. 18:56:54 　 至 18:57:47 乙○○ 我…（呂家嫺打斷被告，一直抓住被告的手） 57.  警　察 （大聲）你認為你能不能安全駕駛啦！ 58.  呂家嫺 你認為你當時、當時可以嗎？可以。 59.  乙○○ 是可以，因為… 60.  警　察 好，可以就可以，好不好！好我問什麼你講什麼就好了，好不好 61.  警　察 你有沒有提出告訴，對誰告訴？有沒有？不用啦吼！ 62.  呂家嫺 不用、不用、不用！ 63.  警　察 （轉頭看被告） 64.  乙○○ （搖頭） 65.  警察 啊你事故當事人有沒有認識？ 66.  呂家嫺 不認識。 67.  乙○○ 不認識。 68.  警察 有沒有仇恨糾紛？ 69.  呂家嫺 沒有。 70.  警察 （轉向被告）蛤！ 71.  乙○○ 沒有沒有… 72.  警察 來，本次錄音錄影啦吼，有沒有不當方式向你取供？ 73.  呂家嫺 沒有、沒有（碰被告臉）、沒有！ 74.  乙○○ 你說什麼… 75.  警察 有沒有給你刑求啦！ 76.  呂家嫺 他們有沒有給你刑求啦！ 77.  乙○○ 沒有啦沒有啦！ 78.  警　察 以上說話是否實在？ 79. 18:57:48 呂家嫺 是、是、是。 80.  警　察 有沒有補充意見？ 81.  呂家嫺 沒有。 82. 18:57:53 乙○○ 沒有沒有… 
附件十一：
勘驗檔案：2021_0605_183316_086.MP4  
光碟顯示時間：2021/06/05  18:53:16－19:03:15
編號 顯示時間 發言者 勘驗內容 1. 18:59:01 警　察 來簽一下名吼！ 2.  乙○○ （簽名） 3. 18:59:22 呂家嫺 好了、好了。 4.  警　察 來來，那剛剛那看過了吼，都一樣的。 5.  乙○○ （簽名） 6. 18:59:41 警察 好，等一下。 7. 18:59:50 警察 欸妳來坐這裡好不好！ 8.  呂家嫺 好。 9. 18:59:54 乙○○ （起身） 10. 18:59:54 呂家嫺 他也可以離開嗎 11.   （以下無） 
附件十二：
110年6月5日臺灣臺南地方檢察署偵訊（遠距訊問）勘驗筆錄
勘驗檔案檔案名稱：Meeting-0000-0000-0000-0000.MP4
光碟時間：00：00：18至00：09：10
編號 顯示時間 發言者 勘驗內容 1 00:00:18 不詳 沈…吉峯先生先開…（連線訊號不佳） 2 00:00:23 不詳 …借我一下 3 00:00:25 不詳 那個…要給他們開 4 00:00:27 不詳 哇？都濕囉？ 5 00:00:29 不詳 這桌子都…濕了餒（連線訊號不佳） 6  不詳 濕囉 7 00:00:35 不詳 等我一下我去拿抹布，等一下、等一下 8  不詳 這邊都…這邊… 9 （00:00:41─00:00:59無影像）   10 00:01:00  （影像恢復） 11 00:01:01 檢察官 有看到你們，你們放在門口喔？ 12  警察 對我們都在分局門口。 13 00:01:07  （00:01:07─00:01:10影像中出現呂家嫺在被告旁） 14  檢察官 喔，所以你們要包圍他就是了，是這樣… 15  警察 對… 16 00:01:13  （影像顯示被告） 17 00:01:16至 00:02:26　  檢察官 乙○○嘛吼，聽得到嗎？ 18  乙○○ （舉手打招呼）檢察官。 19  警察 聽得到吼？ 20  乙○○ 嘿！ 21  檢察官 你的出生年月日？ 22  乙○○ 嗯，43年11月2號 23  檢察官 身分證字號？ 24  乙○○ Z000000000。 25  檢察官 戶籍地址？ 26  乙○○ 戶籍地址是臺南市○○路0段00巷0弄0號。 27  檢察官 你現在住在這個地方嗎？ 28  乙○○ 對，我現在住在這個地方。 29  檢察官 那之後我們通知都會寄這一個地址吼，你自己要記得。 30  乙○○ 好，OK，OK。 31  檢察官 你今天這個案件涉嫌的吼，是酒後駕車的案件，等一下問你問題，可以選擇要回答、不回答，就照你自己的意思說，法律有規定你可以請律師，你有什麼證據要調查可以跟我說，以上是法律規定你有的權利，這樣了解嗎？ 32  乙○○ 好，了解。 33  檢察官 是社會局認定的低收入戶或中低收入戶嗎？ 34  乙○○ 沒有，我倒不是。 35  檢察官 是不是原住民？ 36  乙○○ 沒有沒有沒有沒有沒有… 37  檢察官 你有沒有身心障礙手冊或者是有罹患精神疾病？ 38  乙○○ 沒有沒有沒有沒有沒有沒有… 39 00:02:27 檢察官 那今天呢吼，是因為噢你的車啦吼，撞到別人的車啦吼，那警察到場之後對你做酒測啦吼，那…那個酒測的結果吼，吐氣酒精濃度吼，達到那個0.81吼，就這個部分你有沒有什麼意見？ 40 00:02:43 乙○○ 呃… 41 00:02:44 警察 （00:02:44─00:02:47對被告說話，內容聽不清楚） 42 00:02:47 乙○○ 對…我…我… 43  檢察官 那酒測器你吹的時候，上面那一張是你自己簽名的，沒有錯嘛？ 44 00:02:54  （汽車呼嘯聲） 45 00:02:55 警察 酒測器上面那一張單子是你自己簽的嗎？ 46  乙○○ 是我自己簽的，對。 47  檢察官 吼啊就酒測的過程有沒有什麼意見？ 48 00:03:03 乙○○ 呃、呃…或…喔…… 49 00:03:08 檢察官 就是警察讓你吹那個酒測器的過程，你有沒有什麼意見？ 50  乙○○ 對對對對對對… 51  警察 這過程你有沒有什麼意見？ 52 00:03:16 乙○○ 但是我，我想要解釋一下就是今天… 53 00:03:20 　 至 00:03:39　  檢察官 （打斷被告）我還、我還沒有問到後面的事情啦吼（乙○○：喔，OK），因為我們只處理你酒後駕車的部分，啊你撞車的部分你沒有傷到人，啊既然沒有傷到人，這個部分就不會另外構成過失傷害，吼，所以就不是刑事的部分，今天只處理你酒後駕車的部分而已。 54 00:03:40 乙○○ 因為…完全～不是～我開車（檢察官打斷被告：那個…）、喝酒開車 55 00:03:46 檢察官 （打斷被告）等一下吼、等一下吼，你今天是從幾點開始喝的？ 56 00:03:50 乙○○ 不是，是因… 57 00:03:52 檢察官 （打斷被告）你今天是從什麼時候喝酒的？  58 00:03:55 警察 檢察官問你什麼你就回答什麼！ 59 00:03:58 檢察官 你什麼時候喝酒的？ 60 00:04:00 乙○○ 喔，就是差不多兩點半到差不多三點的這個時候。 61 00:04:05 檢察官 那你那時候人在哪裡？ 62 00:04:07 乙○○ 那個時候我一，我…我沒有喝酒的時候，我一直在…因為我有一個房子整理好了（檢察官：嗯，所以你…），準備要賣出去。 63 00:04:17 檢察官 所以你是坐在車上裡面喝的對不對，不是在外面？ 64 00:04:23 乙○○ 因為，我那房子已經整理好了，啊人家有人要來看，啊結果是因為有一部車子把橫在那棟房子… 65 00:04:35 檢察官 （打斷被告）我現在先問你什麼時候喝酒，在哪裡喝，你那時候車子是不是停在（乙○○：這個時候是完全靜.止.狀.態）公園路597巷24號？ 66 00:04:44至 00:05:00　  乙○○ 我是停在，我是停在那個現、（皺眉）那個對方橫在… 67  警察 沒有，先生，檢察官的意思是說，你是什麼時候，在哪裡喝酒的？ 68  乙○○ 喔兩點半到三點。 69  警察 在哪裡喝的？ 70 00:05:01 乙○○ 在（點頭兩下）車子裡面，我沒有發動，因為那個時候… 71 00:05:04 檢察官 （打斷被告）那那個時候車子是不是在597巷24號那附近？ 72 00:05:10 乙○○ 我是20…我家是26號。 73 00:05:14 檢察官 所以你是車子先停在26號那邊，然後你在車上喝？ 74 00:05:19 乙○○ 我是停在24號（檢察官：好，停在24），因為27號我進不去。 75 00:05:23 檢察官 嗯，所以你在等就對了？ 76 00:05:26 乙○○ 我在等人，那因為有人要來看房子，結果他一直… 77 00:05:30 檢察官 因為有人要來看房子吼！ 78 00:05:33 　 至 00:05:42 檢察官 然後所以意思是到你，3點40要發動的時候，你才有開車，這段時間你喝完之後（乙○○：不是3點40啦）你都沒有開？ 79 00:05:43 乙○○ 不是3點40，我在，因為那個大梅雨下那麼大，我不可能去開冷氣！ 80 00:05:49 檢察官 你就一直坐在車上這樣子啦吼！ 81 00:05:51 乙○○ （皺眉、手往下指）我就一直坐在車子裡面（檢察官：嗯，好），2點到…我…（手指畫圈） 82  檢察官 那，那個，沈先生，跟你確認一下吼，啊你自己有沒有受傷？ 83 00:06:05 乙○○ 都沒有啦，這根本就…（檢察官：沒有啦吼，沒有） 84  檢察官 對方也沒有吼，那時候車上沒有人，對方的車沒有人嘛！對不對？ 85  乙○○ 對方…也沒有人啊！ 86 00:06:18 檢察官 嗯，你對於你這一件喝酒之後吼，你有發動車子，有開一下下吼，這樣子就算酒駕啦吼，就這個部分吼有沒有承認？你喝酒之後開車有沒有承認？ 87 00:06:30 乙○○ （影像未顯示被告）我知道我錯了…我不應該… 88  檢察官 你喝、你喝的是高粱嗎？ 89  乙○○ 喔對對對，才，才喝了差不多30、30cc到40cc。 90  檢察官 就一點點啦吼！ 91  乙○○ 欸。 92 00:06:45 乙○○ 然後因為我是停在他的前面，我故意要擋他，因為我很生氣（表情生氣），我說你怎麼可以把車子這樣停。 93 00:06:53 檢察官 因為我覺得對方車子亂停啦吼，所以我才要擋他吼。 94 00:06:57 　 至 00:07:23　  檢察官 那這一件啦吼，等一下會傳真筆錄給你簽名，你簽完名之後，就可以回家，吼。不過…那個…要跟你說一下啦吼，因為現在法律規定吼，酒測值是0.25，那以你的年紀吼，你喝一點點酒就一定會超過，你大概啤酒喝個一瓶半，你的酒精濃度就會超過法定濃度（乙○○：我知道我錯了…），所以自己要注意，吼。那，那個… 95 00:07:24 乙○○ 我知道我錯了… 96 00:07:26 檢察官 之後就回家等通知吼！ 97 00:07:31 檢察官 啊你之前有沒有酒駕的前科？ 98 00:07:35 警察 之前有酒駕的前科？ 99 00:07:36 乙○○ 有…有有，之前是有，但是我知道我錯了！（檢察官：有啦吼）我知道…那個… 100 00:07:41 檢察官 那…我要跟你提醒一下啦吼，我們目前的政策吼，就是如果你短時間內吼，例如說，五年內有三犯酒駕的話，有可能不能易科罰金，真的要去關，所以你自己要注意，吼！ 101  檢察官 那你現在在做什麼工作？ 102  乙○○ 我現在，開工…開工廠。 103  檢察官 一個月收入大概多少？ 104  乙○○ 那不一定啦，那看… 105  檢察官 你給我一個大概的數字就好了！ 106  警察 大概就好！ 107  乙○○ 因為那個…現在…疫情…的狀況… 108  檢察官 之前啦，之前大概多少 109  警察 大概多少就好了。 110  乙○○ 上下、上下也都…五六十，有時候三四十，有時候七八十，也不一定啊，對啊！ 111 00:08:35 檢察官 好就這樣子吼！ 112 00:08:43 檢察官 那個…你們下一個就接許瑞原（音譯）。 113  警察 好，檢座那就直接讓許先生來問這樣？ 114  檢察官 對，啊你們先把他帶進去，因為我們要傳真筆錄給他簽名，簽完之後才能走。 115  警察 好，沒問題。 116  警察 來，沈先生，先、先在旁邊。 117  警察 （台語）去那邊坐一下，他等一下傳真東西過來給你簽名。 118 00:09:02 乙○○ （起身）